臺灣彰化地方法院刑事判決　　　　　　　96年度易字第1537號
公　訴　人　臺灣彰化地方法院檢察署檢察官
被　　　告　乙○○
上列被告因竊盜案件，經檢察官提起公訴（96年度偵字第7896號
），本院判決如下：
    主  文
乙○○攜帶兇器竊盜，累犯，處有期徒刑拾月。
    犯罪事實
一、乙○○曾於民國93年間，因竊盜案件，經臺灣南投地方法院
    以93年度埔刑簡字第271 號刑事簡易判決判處有期徒刑6 月
    ，緩刑4 年，緩刑期內付保護管束確定；復於緩刑期間於94
    年間因攜帶兇器竊盜案件，經臺灣雲林地方法院以94年度易
    字第23號刑事判決判處有期徒刑10月確定，且撤銷前揭緩刑
    ，而接續執行，並於95年5 月2 日因縮短刑期假釋出監並付
    保護管束，於95年8 月19日因保護管束期滿視為執行完畢。
    詎其竟不知悔改，復基於意圖為自己不法所有之犯意，於96
    年7 月23日下午5 時30分，駕車途經彰化縣伸港鄉全興村中
    彰大橋下廢棄軍營旁空地處，適見真實姓名、年籍均不詳之
    成年男子2 人將臺灣電力公司所有之100 平方mm電纜線22條
    （價值約新臺幣（下同）2 萬元），以棉絮藏放在該處，為
    取得上揭電纜線變賣牟利，持現場非其所有客觀上具危險性
    而足為兇器之美工刀1 把，將100 平方mm電纜線22條削皮後
    而竊取得手。嗣經警方當場查獲，始發現上情。
二、案經彰化縣警察局和美分局報請臺灣彰化地方法院檢察署檢
    察官偵查起訴。
    理  由
一、程序部分：按被告以外之人於審判外之陳述，雖不符前4 條
    之規定，而經當事人於審判程序同意作為證據，法院審酌該
    言詞陳述或書面陳述作成時之情況，認為適當者，亦得為證
    據。當事人、代理人或辯護人於法院調查證據時，知有第15
    9 條第1 項不得為證據之情形，而未於言詞辯論終結前聲明
    異議者，視為有前項之同意，刑事訴訟法第159 條之5 定有
    明文。立法意旨在於傳聞證據未經當事人之反對詰問予以核
    實，原則上先予排除，惟若當事人已放棄詰問或未聲明異議
    ，基於證據資料愈豐富，愈有助於真實發現之理念，且強化
    言詞辯論主義，法院自可承認該傳聞證據例外擁有證據能力
    。經查，證人即臺灣電力公司職員甲○○於警詢中之陳述（
    參見本院卷宗），雖係被告以外之人於審判外之陳述，性質
    上屬傳聞證據，惟經檢察官及被告乙○○均同意作為證據，
    又本院審酌該言詞陳述作成時之情況，並查無其他不法之情
    狀，足認為得為本案之證據，依刑事訴訟法第159 條之5 之
    規定，有證據能力。
二、訊據被告對其於上揭時、地，攜帶兇器竊盜之事實，坦承不
    諱（參見本院96年11月7 日審判筆錄），核與證人即臺灣電
    力公司職員甲○○於警詢中之陳述（參見本院卷宗）相符，
    且有贓物認領保管單1 紙、現場照片影本6 紙（參見本院卷
    宗）附卷可佐，核屬相符，足認被告上開自白，確與事實相
    符，本案事證明確，被告犯行堪以認定。
三、經查：
  (一)按刑法第321 條第1 項第3 款之攜帶兇器竊盜罪，係以行為
    人攜帶兇器竊盜為其加重條件，此所謂兇器，其種類並無限
    制，凡客觀上足對人之生命、身體、安全構成威脅，具有危
    險性之兇器均屬之，且祇須行竊時攜帶此種具有危險性之兇
    器為已足，並不以攜帶之初有行兇之意圖為必要。螺絲起子
    為足以殺傷人生命、身體之器械，顯為具有危險性之兇器（
    最高法院79年臺上字第5253號判例要旨參照）。經查，未扣
    案之美工刀1 把，長約20公分，刀刃鋒利等情，業經被告於
    本院審理中陳述明確，且被告所竊得之電纜線，均業經削去
    外層塑膠絕緣層，此有現場查獲照片2 張（參見偵查卷宗第
    6 頁）附卷可參，依常情觀之，電纜線之塑膠外皮需人利用
    刀刃方得削去，被告所述亦與事理相符，應可採信。是被告
    持未扣案之美工刀1 把刀刃鋒利，無論被告主觀上是否旨在
    行兇抑僅便利行竊，然在客觀上顯具有行兇之危險性，自屬
    兇器之一種，其攜帶而犯竊盜罪，應成立刑法第321 條第1
    項第3 款之罪。
  (二)另按刑法上竊盜罪既遂未遂區分之標準，係採權力支配說，
    即行為人將竊盜之客體，移入一己實力支配之下者為既遂，
    若著手於竊盜，而尚未脫離他人之持有，或未移入一己實力
    支配之下者，則為未遂（最高法院84年度臺上字第2256 號
    判決要旨參照）。被告已將竊盜之客體即前揭電纜線移入一
    己實力支配之下，應屬竊盜既遂。
四、核被告所為，係犯刑法第321 條第1 項第3 款之加重竊盜既
    遂罪。又被告曾於93年間，因竊盜案件，經臺灣南投地方法
    院以93年度埔刑簡字第271 號刑事簡易判決判處有期徒刑6
    月，緩刑4 年，緩刑期內付保護管束確定；復於緩刑期間於
    94年間因攜帶兇器竊盜案件，經臺灣雲林地方法院以94年度
    易字第23號刑事判決判處有期徒刑10月確定，且撤銷前揭緩
    刑，而接續執行，並於95年5 月2 日因縮短刑期假釋出監並
    付保護管束，於95年8 月19日因保護管束期滿視為執行完畢
    等情，此有臺灣高等法院被告前案紀錄表、臺灣彰化地方法
    院檢察署刑案資料查註紀錄表各1 份存卷可考，其於5 年內
    故意再犯本案有期徒刑以上之罪，為累犯，應依刑法第47條
    第1 項之規定加重其刑。爰審酌被告正值壯年，貪慾圖利，
    不思以合法正當途徑賺取所得，竟以持客觀上具危險性而足
    為兇器之美工刀而竊盜之手段及所竊取之上揭財物價值，理
    應從重量刑，然本院參酌被告犯後坦承犯行且態度良好，所
    竊物品業經被害人取回，對被害人所生損害等其他一切情狀
    ，量處如主文所示之刑。另未扣案之美工刀1 把雖係被告持
    以行竊之物，然非被告所有之物，業據其供明在卷，且非違
    禁物，爰不宣告沒收。又被告上揭所為之犯罪時間，係在96
    年4 月24日以後所犯，核與中華民國96年罪犯減刑條例第2
    條第1 項之應減刑規定不符，自不應予減輕其刑，附此敘明
    。
據上論斷，應依刑事訴訟法第299 條第1 項前段，刑法第321 條
第1 項第3 款、第47條第1 項，判決如主文。
本案經檢察官吳芙如到庭執行職務。
中　　華　　民　　國　　96　　年　　11　　月　　12　　日
                  刑事第八庭      法　官  唐中興
以上正本證明與原本無異。
如不服本判決，應於判決送達後10日內，向本院提出上訴書狀，
上訴書狀應「敘述具體上訴理由」，並按他造當事人之人數附繕
本。「切勿逕送上級法院」。
告訴人或被害人對於判決如有不服具備理由請求檢察官上訴者，
其上訴期間之計算係以檢察官收受判決正本之日期為準。
中　　華　　民　　國　　96　　年　　11　　月　　12　　日
                                  書記官  施惠卿
【附錄本案判決論罪科刑法條全文】：
中華民國刑法第321條：
犯竊盜罪而有左列情形之一者，處6月以上5年以下有期徒刑：
一、於夜間侵入住宅或有人居住之建築物、船艦或隱匿其內而犯
    之者。
二、毀越門扇、牆垣或其他安全設備而犯之者。
三、攜帶兇器而犯之者。
四、結夥3人以上而犯之者。
五、乘火災、水災或其他災害之際而犯之者。
六、在車站或埠頭而犯之者。
前項之未遂犯罰之。
